【裁判字號】    99,上易,565
【裁判日期】    990610
【裁判案由】    妨害名譽
【裁判全文】
臺灣高等法院刑事判決                 99年度上易字第565號
上  訴  人  臺灣臺北地方法院檢察署檢察官
上  訴  人
即  被  告  丙○○
選任辯護人  王盈智律師
上列上訴人因被告妨害名譽案件，不服臺灣臺北地方法院98年度
易字第2952號，中華民國99年1月14日第一審判決（起訴案號：
臺灣臺北地方法院檢察署98年度偵續字第326號），提起上訴，
本院判決如下：
    主  文
上訴駁回。
    事實及理由
一、本案經本院審理結果，認第一審判決以上訴人即被告就原審
    判決事實欄一即附表一部分之所為，係犯刑法第310條第2項
    加重誹謗罪。並審酌被告雖坦承載有如附表一所示文字之字
    條均係其所書寫、張貼，然對其行為造成告訴人名譽損害乙
    事，始終未有悔悟，且一再推諉過錯，拒絕向告訴人道歉，
    態度難認良好，暨其品行、智識程度、犯罪手段、所生危害
    等一切情狀，量處處拘役五十日，如易科罰金，以新臺幣一
    千元折算一日；認事用法及量刑均無不當，應予維持，並引
    用第一審判決書記載之事實、證據及理由（如附件原審判決
    書）。被告此部分犯罪事實，事證已明。被告仍執前詞提起
    上訴，辯稱：「伊並沒有誹謗，只有把字條貼在公共鐵門以
    內，以及公共走道最靠近伊住處的一扇窗戶上，伊沒有到處
    亂貼。這個公共鐵門只有伊跟乙○○有鑰匙可進出，其他人
    無法進入，所以伊貼字條的地方不是公共場所，不會使不特
    定多數人得以閱覽。伊貼這些字條，是因為伊與乙○○就公
    共鐵門平常是否關閉的事情無法取得共識，伊沒有溝通的管
    道」等語，空言否認犯罪，並指摘原判決不當，且被告所傳
    喚之證人丁○○○及甲○○於本院審理時均證稱：本案之大
    樓62號、62之1號各自使用範圍渠等並不清楚，而中間走道
    應是公共設施等語（見本院99年5月6日審理筆錄第3頁至第8
    頁），亦無法證明被告所張貼之位置，並非公共場所，其他
    人無法見聞，是被告上訴為無理由，應予駁回。
二、公訴意旨另以：被告丙○○意圖散布於眾，基於毀損他人名
    譽之犯意，於97年7月10日至同年月12日，接續於原判決附
    表二所示之時間，將載有原判決附表二所示文字之字條張貼
    於如原判決附表二所載之地點，而散布文字，指摘對告訴人
    乙○○之人格評價、社會地位俱屬負面貶抑之事，足以毀損
    乙○○之名譽。因認被告丙○○此部分犯行亦涉犯刑法第
    310條第2項之加重誹謗罪嫌等語。此部分經本院審理結果，
    認第一審判決以不能證明被告丙○○犯罪，對被告不另為無
    罪之諭知，核無不當，應予維持，並引用第一審判決書記載
    之證據及理由（如附件原審判決書理由欄三、不另為無罪部
    分）。此部分，原判決以不能證明被告黃淑芬犯罪，而為無
    罪之諭知，並無不合。檢察官循告訴人之請求，其上訴意旨
    仍執前詞指摘原判決此部分不另為無罪之諭知為不當，本院
    認為無理由，應予駁回。
三、檢察官上訴意旨以：被告所為如附表一之犯行後，始終未有
    悔悟，且一再推諉過錯，拒絕向告訴人道歉及賠償，態度難
    認良好，然原判決量處拘役50日，量刑實屬過輕云云。然查
    ，按有關刑之量定，係實體法上賦予法院得為自由裁量之事
    項，倘其未有逾越法律所規定之範圍，或濫用其權限，又未
    明顯違背正義，即不得任意指摘為違法。檢察官上訴意旨以
    原審就被告犯行量刑過輕等語。惟查，原判決已敘明審酌審
    酌被告雖坦承載有如附表一所示文字之字條均係其所書寫、
    張貼，然對其行為造成告訴人名譽損害乙事，始終未有悔悟
    ，且一再推諉過錯，拒絕向告訴人道歉，態度難認良好，暨
    其品行、智識程度、犯罪手段、所生危害等等刑法第57條所
    定科刑輕重應審酌之事項，據為量刑之理由。且查刑法第
    310條第2項之法定本刑為2年以下有期徒刑、拘役或1000元
    以下罰金，原審就被告犯行，量處拘役五十日，尚無違法之
    處，亦無違反經驗法則及比例原則。本院認原審此部分之量
    刑，尚稱妥適。檢察官執此指摘原判決不當，尚屬無據。
四、從而，檢察官及被告上訴意旨所指各節，均非可採。檢察官
    及被告執以指摘原判決不當云云，為無理由，其上訴均應予
    駁回。
據上論斷，應依刑事訴訟法第368條、第373條，判決如主文。
本案經檢察官周誠南到庭執行職務。
中    華    民    國    99    年    6     月    10    日
                  刑事第三庭審判長法  官   陳博志
                                  法  官   許文章
                                  法  官   陳德民
以上正本證明與原本無異。
不得上訴。
                                  書記官   高麗雯
中    華    民    國    99    年    6     月    11    日
附錄：本案論罪科刑法條全文
中華民國刑法第三百十條
意圖散布於眾，而指摘或傳述足以毀損他人名譽之事者，為誹謗
罪，處一年以下有期徒刑、拘役或五百元以下罰金。
散布文字、圖畫犯前項之罪者，處二年以下有期徒刑、拘役或一
千元以下罰金。
對於所誹謗之事，能證明其為真實者，不罰。但涉於私德而與公
共利益無關者，不在此限。

司法院資訊處製作；財團法人民間司法改革基金會備份。
